臺灣桃園地方法院刑事判決　　　　　　　　　　　　　九十一年度易字第一一號
　　公　訴　人　　臺灣桃園地方法院檢察署檢察官
　　被　　　告　　甲○○
右列被告因傷害等案件，經檢察官提起公訴（九十年度偵字第一九七六四號），本院
判決如左：
    主      文
甲○○以加害生命之事，恐嚇他人致生危害於安全，處拘役貳拾日，如易科罰金，以
佰元折算壹日。
被訴傷害部分，公訴不受理。
    事      實
一、甲○○於民國九十年十一月三日晚上十九時四十分許，酒後在桃園縣龍潭鄉○○
    村○○路四一六巷七弄九號（屋主鍾水芳）前，無故持木棒攻擊乙○○，致乙○
    ○受有頭部外傷並頭皮撕裂傷之傷害（傷害部分業據撤回告訴），乙○○乃避躲
    進入鍾水芳屋內，詎甲○○另行起意，又持非其所有之西瓜刀一把在屋外，以加
    害生命之事恐嚇稱：不要從鍾先生屋內走出，否則要殺死你等語，使乙○○心生
    畏佈，致生危害於安全。
二、案經乙○○訴由桃園縣警察局平鎮分局報請臺灣桃園地方法院檢察署檢察官偵查
    起訴。
    理      由
甲、有罪部分：
一、訊據被告否認有何恐嚇犯行辯稱：酒後應該沒有講那些話云云，然查：右揭事實
    業據被害人乙○○指訴稽詳，核與證人鍾水芳證述相符，足認被告前開所辯顯係
    事後卸責之飾詞，不足為採。是本案事證明確，被告犯行，洵堪認定。
二、核被告所為，係犯刑法第三百零五條之罪。爰審酌被告犯罪之動機、目的、手段
    、所生之危害及犯罪後之態度、並被害人表示願意原諒被告等一切情狀，量處如
    主文所示之刑，並諭知易科罰金之折算標準。
三、至未扣案之西瓜刀，被告否認為其所有，亦無證據足證是被告所有，且非違禁物
    ，爰不為沒收之諭知，附此敘明。
乙、不受理部分：
一、按告訴乃論之罪，告訴人於第一審辯論終結前得撤回其告訴，又告訴經撤回者，
    法院應諭知不受理之判決，刑事訴訟法第二百三十八條第一項、第三百零三條第
    三款定有明文。
二、本件公訴意旨略以：被告甲○○於民國九十年十一月三日晚上十九時四十分許，
    酒後在桃園縣龍潭鄉○○村○○路四一六巷七弄九號（屋主鍾水芳）前，無故持
    木棒攻擊乙○○，致乙○○受有頭部外傷並頭皮撕裂傷之傷害，因認被告犯刑法
    第二百七十七條第一項之普通傷害罪嫌，惟查此項罪名依同法第二百八十七條前
    段之規定，須告訴乃論，茲據告訴人乙○○於本院審理中，當庭撤回告訴，有筆
    錄在卷可稽，且公訴人認此部份與前開論罪部分，應分論並罰，因此，依照前開
    法條之規定，此部份應諭知不受理之判決。
據上論斷，應依刑事訴訟法第二百九十九條第一項前段、第三百零三條第三款，刑法
第三百零五條、第四十一條第一項前段、罰金罰鍰提高標準條例第一條前段、第二條
，判決如主文。
本案經檢察官許炳文到庭執行職務。
中      華      民      國      九十一    年    一      月    三十    日
                                臺灣桃園地方法院刑事第六庭
                                            法  官  周政達
右正本證明與原本無異。
如不服本判決，應於判決送達後十日內向本院提出上訴狀( 應附繕本 )，上訴於
臺灣高等法院。
                                            書記官  沈秀珍
中      華      民      國      九十一    年     一     月     三十    日
附論罪科刑依據之法條：
刑法第三百零五條
以加害生命、身體、自由、名譽、財產之事恐嚇他人，致生危害於安全者，處二年以
下有期徒刑、拘役或三百元以下罰金。
